【裁判字號】    89,苗簡,289
【裁判日期】    891018
【裁判案由】    損害賠償
【裁判全文】
臺灣苗栗地方法院民事簡易判決                    八十九年度苗簡字第二八九號
    原      告  甲○○
    被      告  乙○○
右當事人間請求損害賠償事件，本院判決如左：
    主      文
被告應給付原告新台幣壹萬元及自八十九年八月四日起，至清償日止，按年息百分之
五計算之利息。
原告其餘之訴駁回。
訴訟費用由被告負擔五十分之一，餘由原告負擔。
本判決第一項於原告以新台幣肆仟元供擔保後，得假執行。
原告其餘假執行之聲請駁回。
    事    實
甲、原告方面：
一、聲明：求為判決：被告應給付原告新台幣（下同）伍拾萬元，並願供擔保以代釋
    明，請求宣告假執行。
二、陳述：
（一）被告乙○○因懷疑其妻張漁真與原告甲○○通姦，竟於民國八十七年十二月二
      日中午十二時許，在苗栗縣竹南鎮○○街七號竹南保齡球館前，基於傷害之犯
      意，亂拳毆打原告多下，致原告受有頭部外傷併左眼挫傷、結膜下出血、嘴唇
      瘀腫等傷害。嗣經原告提出傷害告訴，經臺灣苗栗地方法院檢察署檢察官以八
      十八年度偵字第三九、五三七、一五七八號提起公訴，並經鈞院以八十八年度
      苗簡字第四二九號判決判處被告乙○○拘役二十日在案。
（二）原告因身體受傷，精神肉體所受痛苦甚大，故請求賠償非財產上損害金額五十
      萬元。
乙、被告方面：
一、聲明：求為判決駁回原告之訴及假執行之聲請。
二、陳述：被告乙○○係因一時氣憤才會打原告，且僅用拳腳而已，未持任何兇器，
    原告請求五十萬元是獅子大開口。
丙、本院依職權調閱臺灣苗栗地方法院檢察署八十八年度偵字第三九、五三七、一五
    七八號偵查卷宗、本院八十八年度苗簡字第四二九號、八十八年度簡上字第六五
    號刑事卷宗。
    理    由
一、原告遭被告以拳腳毆傷之事實，為被告所不爭執，並經本院調閱臺灣苗栗地方法
    院檢察署八十八年度偵字第三九號偵查卷宗，就其中所附之原告診斷證明書（該
    卷宗第十一頁）審閱無訛，堪信為真實。被告並因此犯傷害罪，經本院以八十八
    年度苗簡字第四二九號判決判處拘役二十日確定，有上開刑事卷宗可稽。
二、按「因故意或過失，不法侵害他人之權利者，負損害賠償責任。」又「不法侵害
    他人之身體、健康：：：者，被害人雖非財產上之損害，亦得請求賠償相當之金
    額。」民法第一百八十四條第一項前段、第一百九十五條分別定有明文。被告不
    法侵害原告之身體，既經認定，原告依上開規定，請求被告賠償非財產上損害，
    自據有據。惟本院審酌被告於上開時、地毆打原告之原因，係因原告與被告之妻
    張漁真通姦，原告亦因相姦罪，經本院以同一刑事判決判處有期徒刑四月，並以
    八十八年度簡上字第六五號刑事判決駁回上訴確定，原告身體遭毆然內心亦有愧
    咎，其所受精神上痛苦並非甚大，及兩造之身分、地位，原告請求五十萬元，自
    嫌過高，應予核減為一萬元，方屬公允，逾此數額之請求，為無理由。
三、原告陳明願供擔保，聲請宣告假執行，經核其勝訴部份，合於法律之規定，爰酌
    定相當之擔保金額宣告之；其餘假執行之聲請，因訴之駁回而失所依附，不予准
    許。
四、結論：本件原告之訴，為一部有理由，一部無理由，依民事訴訟法第四百三十六
    條第二項、第七十九條但書、第三百九十條第二項，判決如主文。
中      華      民      國    八十九    年      十      月     十八     日
                                  臺灣苗栗地方法院苗栗簡易庭
~B法      官  林念祖
右為正本係照原本作成。
如不服本判決，須於本判決送達後二十日內向本院提出上訴狀（須按他造當事人之人
數附繕本，並繳納上訴費用，另附送達郵資三十四元郵票十份）。
~B法院書記官  邱鴻志
中      華      民      國    八十九    年      十      月     十八     日


司法院資訊處製作；財團法人民間司法改革基金會備份。
